【裁判字號】    97,訴,884
【裁判日期】    971017
【裁判案由】    強盜
【裁判全文】
臺灣臺南地方法院刑事判決               97年度訴字第884號
公  訴  人  臺灣臺南地方法院檢察署檢察官
被      告  乙○○
指定辯護人  蘇文奕律師
上列被告因強盜案件，經檢察官提起公訴（97年度偵字第6721號
），本院判決如下：
    主  文
乙○○攜帶兇器強盜，累犯，處有期徒刑柒年陸月，扣案柴刀壹
把沒收之；又攜帶兇器強盜，累犯，處有期徒刑柒年陸月，扣案
柴刀壹把沒收之；又攜帶兇器強盜，累犯，處有期徒刑柒年陸月
，扣案柴刀壹把沒收之；又攜帶兇器強盜，未遂，累犯，處有期
徒刑伍年，扣案柴刀壹把沒收之。應執行有期徒刑捌年，扣案柴
刀壹把沒收之。
    事  實
一、乙○○前因強盜及違反槍砲彈藥刀械管制條例等案件，經本
    院93年3月16日93年度訴字第92號判決判處應執行有期徒刑4
    年7月確定，嗣經減刑並定應執行有期徒刑4年4月確定，於
    96年12月25日縮刑假釋出監，甫於97年3月5日因假釋期滿未
    經撤銷假釋，以已執行完畢論。詎其仍分別基於意圖為自己
    不法所有之犯意，為下列強盜行為：
（一）於97年4月30日凌晨3時50分許，攜帶其所有客觀上可為兇
      器之柴刀1把，騎乘機車至位在臺南縣善化鎮○○路181號
      之「7-11超商樹人門市」，將柴刀指向店員戊○○並稱要
      搶錢，以此脅迫方式至使戊○○不能抗拒，戊○○因而將
      收銀機打開並走出店外，讓乙○○拿取收銀機內之金錢，
      乙○○旋取走新台幣（下同）922元，得手後騎車離開該
      處。
（二）於97年4月30日凌晨4時13分許，攜帶其所有客觀上可為兇
      器之柴刀1把，騎乘機車至位在臺南縣新市鄉三舍村238-1
      號之「7-11超商東科門市」，將柴刀指向店員鍾明璋並稱
      要搶劫，以此脅迫方式至使鍾明璋不能抗拒，鍾明璋因而
      將收銀機打開，乙○○旋取走收銀機內之金錢5,400元，
      得手後騎車離開該處。
（三）於97年4月30日凌晨4時19分許，攜帶其所有客觀上可為兇
      器之柴刀1把，騎乘機車至位在臺南縣新市鄉○○街171號
      之「7-11超商高長門市」，將柴刀拿在右手向店員丙○○
      稱要搶劫、並將柴刀架在丙○○脖子上，以此強暴方式至
      使丙○○不能抗拒，而將收銀機打開，並取出塑膠袋，替
      乙○○將收銀機內之金錢裝入塑膠袋內，乙○○旋取走裝
      有1,489元之塑膠袋，走出店外騎車離開該處。
（四）於97年4月30日凌晨4時27分許，攜帶其所有客觀上可為兇
      器之柴刀1把，騎乘機車至位在臺南縣永康市○○○路735
      號之「7-11超商精工門市」，店員丁○○見狀轉身走入店
      內倉庫，並將倉庫門反鎖，乙○○進入店內，以柴刀之刀
      柄敲打收銀機仍無法打開，乃走至倉庫門前，用腳踹開倉
      庫門，右手持柴刀，向丁○○稱把全部之金錢拿出來，以
      此脅迫方式至使丁○○不能抗拒，走至收銀機處並趁機跑
      出店外，躲在隔壁之檳榔攤處，請檳榔攤老闆打電話報警
      ，乙○○因而未得逞。嗣警員據報到場處理，乙○○騎車
      逃跑，警員沿路追捕，於當日4時45分許，在臺南縣永康
      市○○路528號永康火車站前當場逮捕乙○○，並扣得柴
      刀1 把。
二、案經臺南縣警察局永康分局報請臺灣臺南地方法院檢察署檢
    察官偵查起訴。
    理  由
一、按「被告以外之人於審判外之言詞或書面陳述，除法律有規
    定者外，不得作為證據。」；又「被告以外之人於審判外之
    陳述，雖不符前四條之規定，而經當事人於審判程序同意作
    為證據，法院審酌該言詞陳述或書面陳述作成時之情況，認
    為適當者，亦得為證據。」，刑事訴訟法第159條第1項、第
    159條之5第1項分別定有明文。經查，本件證人戊○○、鍾
    明璋、丙○○，及丁○○等人於警詢及檢察官偵查中所為之
    陳述，及贓證物認領保管單雖均為被告以外之人審判外之陳
    述，惟皆經被告於審判程序表示同意作為證據，且上開證人
    等之證述及保管單內容與復與被告自白相符，審酌其作成時
    之情況，應無不當，參照首揭法條規定，均得為證據。
二、訊據被告對於上開事實均坦承不諱，核與證人即被害人戊○○、鍾明璋、丙○○，及丁○○證述遭被告強盜之情節相符
    ，復有7-11超商樹人、東科、高長等門市之監視錄影帶翻拍
    照片各5幀，精工門市監視錄影光碟1片及翻拍照片8幀，以
    及現場照片26幀、勘驗紀錄1份、贓證物認領保管單3紙，與
    扣案柴刀1把在卷可按，被告上開犯行，事證明確，足以認
    定。
三、被告乙○○攜帶之柴刀質地堅硬，客觀上足以危害人之生命
    、身體及安全，應屬兇器。核其犯罪事實（一）（二）（三
    ）所為，分別犯刑法第330條第1項之加重強盜罪；而犯罪事
    實（四）所為，則犯刑法第330條第2項、第1項之加重強盜
    未遂罪。被告上開犯行，雖時間緊接，且均強取7-11超商之
    財物，惟各7-11超商財物管領人不同，所侵害之法益有別，
    要與以單一行為，經數個階段，持續侵害同一法益之接續犯
    （參最高法院70年台上字第2898號判例要旨）不同，乃屬犯
    意各別，侵害法益不同之數罪，應分論併罰之。又其前因強
    盜及違反槍砲彈藥刀械管制條例等案件，而有如事實欄所載
    之前科，甫於97年3月5日保護管束期滿未經撤銷假釋，視為
    執行完畢，其於受有期徒刑之刑執行完畢後，5年內故意再
    犯本件各有期徒刑以上之罪，均為累犯，均應依法加重其刑
    ，且被告犯罪事實（四）所為強盜未遂罪，依法得減輕其刑
    ，並先加後減之。爰審酌被告已有強盜前科，素行不佳，且
    正值青壯，卻思不勞而獲之犯罪動機、手段、目的，強取他
    人財物、造成社會不安所生之危害，以及犯後坦承犯行，且
    所盜取之財物已由被害人具領等一切情狀，分別量處如主文
    所示之刑，並定其應執行刑。另扣案柴刀1把，為被告所有
    供其犯罪所用，業據被告供承在卷（偵卷第15頁），爰依刑
    法第38條第1項第2款宣告沒收。
據上論斷，應依刑事訴訟法第299條第1項前段，刑法第330條第1
項、第2項、第47條第1項、第51條第5款、第25條第2項、第38條
第1項第2款，判決如主文。
本案經檢察官甲○○到庭執行職務
中    華    民    國    97    年    10    月    17    日
                  刑事第十二庭  審判長法  官  卓穎毓
                                      法  官  莊玉熙
                                      法  官  魏玉英
以上正本證明與原本無異
如不服本判決應於收受本判後10日內向本院提出上訴書狀，並應
敘述具體理由。如未敘述上訴理由者，應於上訴期間屆滿後20日
內向本院補提理由書狀（均須按他造當事人之人數附繕本）「切
勿逕送上級法院」。
                                      書記官  曾盈靜
中    華    民    國    97    年    10    月    17    日
附錄本案論罪科刑法條全文
中華民國刑法第330條
犯強盜罪而有第321條第1項各款情形之一者，處7年以上有期徒
刑。
前項之未遂犯罰之。
中華民國刑法第321條
犯竊盜罪而有左列情形之一者，處6月以上、5年以下有期徒刑：
一、於夜間侵入住宅或有人居住之建築物、船艦或隱匿其內而犯之者。
二、毀越門扇、牆垣或其他安全設備而犯之者。
三、攜帶兇器而犯之者。
四、結夥三人以上而犯之者。
五、乘火災、水災或其他災害之際而犯之者。
六、在車站或埠頭而犯之者。
前項之未遂犯罰之。


司法院資訊處製作；財團法人民間司法改革基金會備份。
